【裁判字號】    89,易,881
【裁判日期】    891122
【裁判案由】    贓物
【裁判全文】
臺灣臺南地方法院刑事判決
    公  訴  人  臺灣臺南地方法院檢察署檢察官
    被      告  乙○○
右列被告因贓物案件，經檢察官提起公訴（八十八年度偵字第一三三七三號），本院
判決如左：
    主  文
乙○○無罪。
    理  由
一、公訴意旨略以：被告乙○○明知證人丙○○於民國八十七年間委託伊處理之傢俱
    （櫃子），係丙○○於八十七年八月底，於台南市○○路○段三九四號川億傢俱
    行，持俗稱芭樂票，並偽簽「洪國民」之署押背書後，向證人甲○○詐購得來之
    贓物，竟仍基於收受贓物之故意，將之收受後，轉賣他人，因認被告涉有刑法第
    三百四十九條第一項收受贓物罪嫌云云。
二、按犯罪事實應依證據認定之，無證據不得推定其犯罪事實；又不能證明被告犯罪
    者，即應諭知無罪之判決，刑事訴訟法第一百五十四條、第三百零一條第一項分
    別定有明文。
三、訊據被告乙○○固坦承受證人丙○○之託代賣一件傢俱，並將所賣得之價金一萬
    元交予證人郭連進，以償還丙○○積欠郭連進之債務，惟堅決否認有右揭犯行，
    辯稱：前開傢俱係丙○○在伊認識之傢俱行購買，並非來歷不明，且伊並不知丙○○交付傢俱行之支票會退票等語。經查，證人丙○○於八十七年八月間，向川
    億傢俱行購買總價新台幣（下同）十四萬元之傢俱，並交付同額支票以支付價金
    ，屆期提示卻遭退票之事實，雖為被告所不否認，並經證人丙○○及傢俱行老闆
    甲○○分別證述屬實，惟前開遠期支票之發票日係在證人丙○○向證人甲○○購
    買傢俱之後一個月，且被告代證人丙○○處理前開一件傢俱時，支票尚未屆期等
    情，業據證人甲○○於偵查中證稱：「（票期開多久﹖）一個月，跳票後，我有
    找郭連進」等語（參偵查卷第八十七頁背面），核與證人郭連進於偵查中證稱：
    「之前我在乙○○處上班，當時丙○○看到該組沙發蠻喜歡，便問乙○○，乙○○說我認識該川億傢俱老闆，我便介紹他過去買．．（黃買傢俱後有無與你連絡
    ﹖）未找我，只因票未兌現，甲○○有打電話告訴我．．甲○○支票跳票後幾個
    月，他才打電話說支票跳票」等語（參偵查卷第四十四頁、第七十二頁背面）及
    證人丙○○證稱：「在票還沒有到期之前，我就請乙○○幫我處理家具」等語（
    參本院八十九年十一月十日訊問筆錄）之情節相符，而被告代證人丙○○處理傢
    俱時，並不知證人丙○○交付川億傢俱行之前開支票嗣後會退票一節，亦據證人
    丙○○證稱：「（林知否你買傢俱時未付款﹖）當時不知道，後來傢俱行來追傢
    俱時，他才知道的．．（你交他處理二件傢俱時，有無讓他知道你向甲○○買的
    ？）他應大概知道，我向他說房子要還人家，傢俱沒地方放，問他是否有朋友可
    處理，他說他可以處理」（參偵查卷第四十七頁背面、第五十三頁背面）、「我
    當時有跟乙○○說因為我房子的問題，所以那些家具用不到，才託他幫我處理」
    等屬實（參本院八十九年十一月十日訊問筆錄），按前開傢俱既係證人丙○○透
    過被告之員工郭連進，向認識之川億傢俱行所購買，並非來路不明，證人丙○○
    又係在前開支票發票日前，以其房貸出問題，不再需用前開傢俱為由，委託被告
    代為處理部分傢俱，是被告辯稱伊無贓物之認識等語，尚非虛妄，應堪採信。
四、據上所陳，本件依調查所得證據尚不足以證明被告確有收受贓物之犯行，此外，
    復查無其他積極證據足資證明被告有上揭犯行，則揆諸首開說明，犯罪尚屬不能
    證明，應為無罪之諭知，以昭審慎。
據上論斷，應依刑事訴訟法第三百零一條第一項，判決如主文。
本件經檢察官柯怡伶到庭執行職務。
中    華    民    國    八十九    年      十一      月      二十二      日
                              臺灣臺南地方法院刑事第三庭
                                  法  官  林  育  幟
右正本證明與原本無異。
如不服本判決，應於判決送達後十日內，向本院提出上訴狀（須附繕本）。
                                  書記官  汪  姿  秀
中    華    民    國    八十九    年      十一      月      二十七      日


司法院資訊處製作；財團法人民間司法改革基金會備份。
